# 关于集团审计的重要性

提问人：cfshichunsheng 时间：2019-12-31 08:05:13
陈版，请问关于集团审计中集团财务报表整体重要性水平的计算是以合并报表为基础还是可以以汇总报表（未抵消内部交易）为基础。

回答人：chenyiwei
集团财务报表整体重要性水平的计算是基于审计报告后附的已审计财务报表。所以应当以合并报表（已抵销内部交易）为计算基础。